臺灣高等法院交通事件裁定　　　　　　　　　　　　九十一年度交抗字第八五一號
　　抗　告　人
　　即受處分人　甲○○
右抗告人因違反道路交通管理處罰條例案件，不服臺灣臺北地方法院中華民國九十一
年九月二十日九十一年度交聲字第八五二號裁定，提起抗告，本院裁定如左：
    主  文
原裁定撤銷，發回臺灣臺北地方法院。
    理  由
一、原裁定意旨略以：抗告人即受處分人甲○○於民國九十一年二月六日凌晨零時三
    十九分許，駕駛車牌號碼ＤＵ─０八一八自用小客車，行經台北市○○路○段一
    七０號處，為台北市政府警察局大安分局羅斯福路派出所（下稱大安分局）警員
    黃慶安攔停，並對其實施酒精濃度測試，發現其吐氣所含酒精濃度超過每公升０
    ‧二五毫克而達每公升０．四五毫克，乃由警員以抗告人有違反道路交通管理處
    罰條例第三十五條第一項第一款規定之行為掣單舉發。詎抗告人拒絕簽收舉發通
    知單，由大安分局警員黃慶安記明其事由，視為已收受，此據違反道路交通管理
    事件統一裁罰基準及處理細則（原名稱為違反道路交通管理事件統一裁罰標準及
    處理細則）第十一條第一項第一款之規定自明。抗告人未於舉發通知單上所載應
    到案日期前向原處分機關提出申訴，原處分機關乃依交通管理處罰條例第三十五
    條第一項第一款、違反道路交通管理事件統一裁罰基準表（原名稱為違反道路交
    通管理事件統一裁罰標準表）規定，裁處抗告人罰鍰新台幣四萬二千元，並吊扣
    其駕駛執照一年。抗告人雖辯稱：當時警察沒有交罰單給伊，且警察亦未告知到
    案日期等語。惟查，上開舉發通知單經舉發警員開立後，交抗告人簽收遭拒，嗣
    經警員告知其應到案之日期及地點後，並記明其事由於舉發通知單上等情，有原
    法院公務電話記錄一紙在卷可按。是依上揭違反道路交通管理事件統一裁罰基準
    及處理細則第十一條第一項第一款規定，視為已收受，迨無疑義。且按交通警察
    掣單舉發違反道路交通管理處罰條例所列之違規事實，本質上為行政處分，係公
    務員基於職務上之權力，依法就特定具體事件所為具公法上效果之單方面行政行
    為，基於公務員為公法上行為具有公信力之原則，該行政行為當可被推定為真正
    ，其據以依法處分之事實認定亦為正確無誤。抗告人所為辯解，實難採信。原處
    分機關依道路交通管理處罰條例第三十五條第一項第一款、違反道路交通管理事
    件統一裁罰基準表規定，裁處抗告人罰鍰新台幣四萬二千元，並吊扣其駕駛執照
    一年，核無違誤。抗告人之異議，為無理由，應予駁回等語。
二、抗告意旨略以：伊於經警取締時當場簽收警員交付之每一張文件，絕無拒絕情事
    。伊被警員攔檢，即以行動電話通知伊妹妹劉漱玉到場。大安分局公文所稱伊拒
    絕簽收通知單等情，並不實在，請求傳訊伊妹妹作證，及伊本人說明等語。
三、原裁定以抗告人酒後駕車，且拒絕簽收舉發通知單事實明確，原處分機關據以裁
    罰，並無不當，駁回抗告人之異議，固非無見。惟查，抗告人有於酒測單簽名確
    認，有酒測單在卷可稽。抗告人既肯於經測定結果超過標準之酒測單簽名，所辯
    未拒絕簽收舉發通知單等情，似非全無可取，允宜再加查證。次查，原法院未依
    法傳訊舉發警員具結作證，以擔保其證言真實可信，僅以原法院書記官所作公務
    紀錄為據，認定抗告人有拒絕簽收舉發通知單情事，有違證據法則。又查，抗告
    人妹妹劉漱玉有經通知到場等情，業據抗告人於聲明異議狀陳明，實情如何，傳
    訊劉漱玉作證，並無困難。原法院未傳訊抗告人及上開證人，查明事實，即認定
    抗告人所辯，不足採信，尚嫌率斷。抗告人指摘原裁定不當，提起抗告，為有理
    由。本院爰將原裁定撤銷，發回原法院，再為調查後，妥適裁定。
四、依道路交通事件處理辦法第二十六條、刑事訴訟法第四百十三條前段，裁定如主
    文。
中      華      民      國      九十一    年      十    月      二十五  日
                              臺灣高等法院交通法庭
                                  審判長法  官  葉  麗  霞
                                        法  官  范  清  銘
                                        法  官  李  錦  樑
右正本證明與原本無異。
不得再抗告。
                                        書記官  郭  台  發
中      華      民      國      九十一    年      十    月      三十    日
